Config:
  hfst:
    Gen: ../../../src/generator-gt-norm.hfst
    Morph: ../../../src/analyser-gt-norm.hfst
  xerox:
    Gen: ../../../src/generator-gt-norm.xfst
    Morph: ../../../src/analyser-gt-norm.xfst
    App: lookup

Tests:
  Verb - etnaa[work] :
    etnaa+V+I+0+Ipfv+D+Sg1:       ishnah
    etnaa+V+I+0+Ipfv+D+Sg2:       innah
    etnaa+V+I+0+Ipfv+D+Sg3:       etnah
    etnaa+V+I+0+Ipfv+D+Indef:   ch’etnah
    etnaa+V+I+0+Ipfv+D+Pl1:       ts’etnah
    etnaa+V+I+0+Ipfv+D+Pl2:       atnah
    etnaa+V+I+0+Ipfv+D+Pl3:       hetnah